臺灣臺中地方法院刑事判決　　　　　　　 96年度易字第830號
公　訴　人　臺灣臺中地方法院檢察署檢察官
被　　　告　丙○○
　　　　　　庚○○
　　　　　　　　　　樓
　　　　　　甲○○
　　　　　　乙○○
　　　　　　　　　　之4
上列被告因妨害自由等案件，經檢察官提起公訴（96年度偵字第
2116號），被告於準備程序中就被訴事實為有罪之陳述，經告以
簡式審判之旨，並聽取意見後，本院合議庭裁定由受命法官獨任
進行簡式審判程序，判決如下：
    主    文
陳穎諭、庚○○、甲○○共同乘他人急迫貸以金錢，而取得與原
本顯不相當之重利，處拘役參拾日，如易科罰金，以新臺幣壹仟
元折算壹日；又共同以加害生命、身體之事，恐嚇他人致生危害
於安全，處拘役肆拾日，如易科罰金，以新臺幣壹仟元折算壹日
；應執行拘役伍拾玖日，如易科罰金，以新臺幣壹仟元折算壹日
。
乙○○共同以加害生命、身體之事，恐嚇他人致生危害於安全，
處拘役肆拾日，如易科罰金，以新臺幣壹仟元折算壹日。
    犯罪事實
一、陳穎諭（綽號阿如）、庚○○（綽號傑克）、甲○○（綽號
    阿邦）基於以借貸金錢而謀取與原本顯不相當重利之共同犯
    意聯絡，於民國95年12月25日，在臺中市○○路「閣樓KTV
    酒店」，因己○○需錢孔急向陳穎諭洽借款項，陳穎諭、庚○○與甲○○，即共同乘己○○急迫之際，貸與己○○新臺
    幣（下同）3萬元，並由庚○○在臺中市○○路與敦化路口
    某大樓公寓內，以每7天為1期，每期利息2千7百元之方式，
    且預扣第1期利息3千3百元後，實際交付現金2萬6千7百元予
    己○○，己○○則簽發面額9萬元之現金保管條及提供國民
    身分證予庚○○質押擔保，而以此方式，取得與原本顯不相
    當之重利。其後於96年1月6日，因己○○未按期還款，陳穎
    諭乃與庚○○、甲○○、乙○○另基於恐嚇之共同犯意聯絡
    ，先由陳穎諭以0000000000號行動電話傳送內容為「麻煩在
    七號把三萬六千四百元整全數歸還，別讓我主動找到你，以
    免難堪這是你自己所選別怪我。從：大坑阿如」之簡訊予己○○，再與己○○相約於同年月7日凌晨3時40分許，在臺中
    市「九龍理容KTV」商談債務，再由甲○○與乙○○及未有
    犯意聯絡之戊○○，帶同己○○轉往臺中市○○區○○路3
    段775號「漂亮女孩檳榔攤」催討債務；嗣乙○○即對己○○恐嚇稱：「幹你娘，我們已沒有耐性，已等你2、3小時，
    如果你太太10分鐘內沒有到，就把你帶到山上埋掉。」等語
    ，陳穎諭亦喝令己○○下跪，甲○○、庚○○均以陳穎諭、
    乙○○恐嚇犯罪為自己犯罪意思而在場助勢，同時催促己○○儘速處理債務，而共同以加害生命、身體之事，恐嚇己○○，致其心生畏懼而生危害於安全，之後並於同日上午8時
    30 分許，撥打電話予己○○之妻丁○○要求其帶1萬5千元
    ，前去上址「漂亮女孩檳榔攤」後，丁○○旋即報警處理，
    經警於同日上午9時25分許，在上址檳榔攤當場查獲陳穎諭
    、庚○○、甲○○、乙○○等人。
二、案經臺中市警察局第五分局移送臺灣臺中地方法院檢察署檢
    察官偵查起訴。
    理    由
一、訊據被告陳穎諭、庚○○、甲○○及乙○○對於上揭犯行均
    坦承不諱，核與被害人己○○及證人丁○○在警詢時所為之
    陳稱內容大致相符，並經證人戊○○到庭證稱：「當天從澄
    清醫院轉至漂亮女孩檳榔攤，因被害人欠被告等人錢，大家
    談還款事宜談了2個小時，……被告乙○○就對被害人表示
    如不還錢就要把他帶到山上埋掉，並叫被害人的老婆趕快拿
    錢過來，被告陳穎諭有叫被害人下跪」等語屬實在卷，並有
    上開簡訊照片影本1張在卷可稽，是被告等人之自白，核與
    事實相符，本件事證明確，被告等人之犯行，應堪認定。
二、核被告陳穎諭、庚○○、甲○○所為，均係犯刑法第344條
    重利罪及第305條之恐嚇危害於安全罪。被告乙○○係犯刑
    法第305條之恐嚇危害於安全罪。被告陳穎諭、庚○○、甲○○，就前開重利之犯行間，有共同實行重利犯罪行為之犯
    意聯絡及行為分擔，為共同正犯。被告陳穎諭、庚○○、甲○○及乙○○，就上開恐嚇危害於安全罪之犯行間，有共同
    實行之犯意聯絡及行為分擔，亦為共同正犯。被告陳穎諭、
    甲○○、庚○○所犯上開重利及恐嚇危害於安全二罪名，犯
    意各別，行為互殊，應予分論併罰。爰審酌被告等人犯罪之
    動機、目的、手段、其品行及智識程度、犯罪所生之對被害
    人之危害，以及犯後終能在本院審理時坦認犯行等一切情狀
    ，量處如主文所示之刑，且諭知易科罰金之折算標準，並就
    被告陳穎諭、庚○○、甲○○部分，定其應執行之刑。另起
    訴書係就被告等人以刑法第344條重利罪及第305條恐嚇罪為
    其等之所犯法條而提起本件公訴，故關於起訴書犯罪事實內
    所記載：「陳穎諭、庚○○、甲○○及乙○○另基於強制及
    恐嚇之犯意聯絡」之文句，其中「強制」二字應屬贅語，附
    此敘明。
據上論斷，應依刑事訴訟法第273條之1第1項、第299條第1項前
段，刑法第305條、第344條、第28條、第41條第1項前段、第51
條第6款，刑法施行法第1條之1第1項、第2項前段，判決如主文
。
本案經檢察官劉邦繡到庭執行職務。
中　　華　　民　　國　　96　　年　　5 　　月　　9 　　日
                  刑事第一庭       法　官  楊曉惠
上正本證明與原本無異。
如不服本判決，應於送達後10日內向本院提出上訴狀（須附繕本
）。
                                   書記官  陳玲誼
中　　華　　民　　國　　96　　年　　5 　　月　　9 　　日
附錄論罪科刑法條：
刑法第344條
乘他人急迫、輕率或無經驗貸以金錢或其他物品，而取得與原本
顯不相當
之重利者，處1年以下有期徒刑、拘役或科或併科1千元以下罰金
。
刑法第305條
以加害生命、身體、自由、名譽、財產之事，恐嚇他人致生危害
於安全者，處二年以下有期徒刑、拘役或三百元以下罰金。
